行　政　法　院　判　決　　　　　　　　　　　　　八十七年度判字第一四五七號
　　原　　　告　日商．任天堂股份有限公司
　　代　表　人　甲○○
　　訴訟代理人　丁○○
　　　　　　　　乙○○
　　　　　　　　丙○○
　　被　　　告　經濟部中央標準局
右當事人間因商標註冊事件，原告不服行政院中華民國八十六年十二月二十九日台八
十六訴字第五一七三二號再訴願決定，提起行政訴訟，本院判決如左︰
　　主  文
原告之訴駁回。
　　事  實
緣原告於民國八十二年三月二十四日以「NAP 」商標，指定使用於當時商標法施行細
則第二十四條第七十八類之各種遊戲用紙牌、電遊樂器、電子遊樂器、電動玩具、
模型玩具、遙控汽車、飛機玩具、填充玩具、拼圖玩具商品申請註冊。被告以其商標
圖樣NAP 與青年實業有限公司之註冊第五二七七一九號「孔合及ULNAP 」商標外文近
似，且指定使用於同一或類似商品，乃依商標法第三十七條第一項第十二款之規定予
以核駁，發給八十六年一月十六日第0000000號商標核駁審定書。原告不服，
乃循序提起行政訴訟，茲摘兩造訴辯意旨於次：
原告起訴意旨略謂︰一、按「商標圖樣有欺罔公眾或致公眾誤信之虞及相同或近似於
他人著名標章，使用於同一或同類商品者，不得申請註冊。」為前商標法第三十七條
第一項第六、七款所明定。查被告據以駁回之註冊第五二七七一九號「孔合及ULNAP
」商標實係抄襲原告於日本、韓國及中東國家（如沙烏地阿拉伯、科威特．．．）使
用多年並具相當知名度之註冊商標「NAP 」、「     NAP」及「NAP 」而來，
故該引證商標在我國提出申請時應已構成首揭法條不得申請註冊之事由。二、是故，
原告雖於中華民國較被告據以駁回之註冊第五二七七一九號「孔合及ULNAP 」商標晚
申請註冊，基於前開理由及原告八十六年四月另案向中標局提出之評定申請理由可知
，本案系爭申請第00000000號「NAP 」商標確係由原告早於西元一九七六年
（民國六十五年）即開始創用於「遊戲紙牌」上，引證商標「孔合及ULNAP 」中之英
文部分則完全抄襲原告於中東地區獲准註冊並使用多年之商標「     NAP」而來，依
法不准註冊申請。被告以違法不應獲准註冊之引證案作為核駁本案之處分及訴願、再
訴願決定所為維持原處分之決定，顯然有誤。懇請鈞院明察，賜判如訴之聲明，以維
原告及消費者之合法權益或於原告另案提出評定確定前停止訴訟，並符法紀，以絕仿
冒、抄襲之歪風等語。
被告答辯意旨略謂︰「按商標圖樣相同或近似於他人同一商品或類似商品之註冊商標
者，不得申請註冊」為商標法第三十七條第一項第十二款前段所明定。本件「NAP 」
商標之外文與註冊第五二七七一九號「孔合及ULNAP 」商標主要部分之一之外文「NA
P 」相同，復指定使用於紙牌等類似之商品，自有首揭法條之適用。至據以核駁商標
本身有無其他違法情事，在未經評定無效確定前，對本案仍有拘束效力，併予陳明。
是被告依法核駁其註冊之申請，並無不合，請判決駁回原告之訴等語。
　　理  由
按商標圖樣相同或近似於他人同一商品或類似商品之註冊商標者，不得申請註冊，為
商標法第三十七條第一項第十二款前段所規定；而判斷商標之近似與否，應就其主要
部分隔離觀察有無引起混同誤認之虞以為斷。本件原告於八十二年三月二十四日以「
NAP 」商標，指定使用於當時商標法施行細則第二十四條第七十八類之如前揭所列商
品申請註冊，被告以其商標圖樣之NAP 與青年實業有限公司之註冊第五二七七一九號
「孔合及ULNAP 」商標外文近似，且指定使用於同一或類似商品，乃依首揭規定予以
核駁，洵非無據。原告訴稱：本件據以核駁之註冊第五二七七一九號商標，實係抄襲
原告於日本、韓國及中東國家使用多年並具知名度之註冊商標「NAP 」「NAP
」及「NAP 」而來，其申請時已構成前商標法第三十七條第一項第六、七款不得註冊
之事由等語。惟查系爭「NAP 」商標圖樣如附圖一，其外文NAP 與據以核駁之註冊第
五二七七一九號「孔合及ULNAP 」商標圖樣（如附圖二）主要部分之一之外文NAP 相
同，其異時異地隔離觀察，有使人混同誤認之虞，復指定使用於同一或類似商品，應
屬近似之商標。至據以核駁之註冊第五二七七一九號「孔合及ULNAP 」商標在未經評
定無效確定前，仍有拘束系爭商標申請註冊之效力，原告前開主張，尚非可採。被告
予以核駁註冊之申請，並無違誤。一再訴願決定遞予維持，俱無不合。原告起訴論旨
，核無理由，應予駁回。
據上論結，本件原告之訴為無理由，爰依行政訴訟法第二十六條後段，判決如主文。
中    華    民    國     八十七      年      七      月     二十三      日
                    行 政 法 院 第 四 庭
                                審 判 長 評  事      曾  隆  興
                                         評  事      劉  鑫  楨
                                         評  事      吳      仁
                                         評  事      吳  錦  龍
                                         評  事      林  家  惠
右  正  本  證  明  與  原  本  無  異
                                         法院書記官  張  惠  美
中    華    民    國     八十七      年      七      月     二十三      日
附  圖   一                          附  圖  二
~[G;H:\SCN\87\00000000.1;;1200]
~[G;H:\SCN\87\00000000.2;1500;1200]
